# Einfache Regressionsanalyse

## Was ist die Idee?

Wir möchten die Beziehung zwischen zwei Merkmalen verstehen. Zum Beispiel: Welchen Einfluss hat die Wohnfläche auf den Wert eines Hauses? Dafür brauchen wir Daten. Zum Glück haben wir einen Datensatz vorliegen mit Verkaufspreisen von Häusern in Boston 1990:^[Zugegeben, die Daten sind alt und wahrscheinlich nicht repräsentativ für Deutschland, aber für eine Demonstration genügen sie.] **price** ist im Datensatz der Verkaufspreis in Dollar, **sqm** die Wohnfläche in Quadratmetern, **bedrooms** die Anzahl an Schlafzimmern, **lotsize** die Grundstücksfläche in Quadratmetern und **colonial** ein Indikator dafür, ob das Haus im [Kolonialstil](https://de.wikipedia.org/wiki/Kolonialstil) gebaut wurde.

```{r, include = FALSE}
library(dplyr)
data <- wooldridge::hprice1 %>% 
  summarize(
    price = price * 1000, 
    sqm = sqrft * 0.09290304, 
    bedrooms = bdrms,
    lotsize = lotsize * 0.09290304,
    colonial = colonial
  )
```

```{r, echo = FALSE}
rmarkdown::paged_table(data)
```

Wir schauen uns ein Streudiagramm der Verkaufspreise und Wohnflächen an:

```{r, echo = FALSE, warning = FALSE}
library(ggplot2)
library(scales)
ggplot(data, aes(x = sqm, y = price)) +
  geom_point() +
  scale_y_continuous(labels = dollar_format()) +
  labs(
    title = "Verkaufspreise von Wohnhäusern in Boston 1990",
    caption = "(Datengrundlage ist `wooldridge::hprice1`)"
  ) +
  xlab("Wohnfläche in Quadratmetern") +
  ylab("Verkaufspreis")
```

Da scheint es einen Zusammenhang zu geben: Wenig überraschened haben Häuser mit einer größeren Wohnfläche einen höheren Verkaufspreis erzielt. Wir fragen uns jetzt: Um wie viel Euro steigt der Wert eines Haus mit einem zusätzlichen Quadratmeter an Wohnfläche? Und was ist wohl der Wert unseres eigenen Hauses mit einer Wohnfläche von $x$ Quaratmetern? Die Antworten kann uns ein Modell liefern.

## Was für ein Modell?


